【裁判字號】    98,訴,488
【裁判日期】    980810
【裁判案由】    公共危險等
【裁判全文】
臺灣臺北地方法院刑事判決               98年度訴字第488號
公  訴  人  臺灣臺北地方法院檢察署檢察官
被      告  甲○○
選任辯護人  陳昭全律師
上列被告因公共危險等案件，經檢察官提起公訴（97年度偵緝字
第2639、2640、2641號及97年度偵字第26702號），本院判決如
下：
    主  文
甲○○放火燒燬他人所有之自用小客車引擎蓋、車燈，致生公共
危險，累犯，處有期徒刑貳年；又放火燒燬他人所有之機車，致
生公共危險，累犯，處有期徒刑貳年；又以加害財產之事恐嚇他
人，致生危害於安全，累犯，處有期徒刑玖月；又以加害生命、
身體、財產之事恐嚇他人，致生危害於安全，累犯，處有期徒刑
玖月，扣案如附表編號一（二）所示之物均沒收；；又損壞他人
之貓，足以生損害於他人，累犯，處有期徒刑拾月，扣案如附表
編號一（一）2.所示之明信片壹張沒收；又放火燒燬現供人使用
之住宅未遂，共三罪，均累犯，各處有期徒刑捌年，應於刑之執
行前令入勞動場所強制工作參年；又放火燒燬現供人使用之住宅
未遂，累犯，處有期徒刑捌年，扣案如附表編號一（三）所示之
物均沒收。應執行有期徒刑拾柒年，並應於刑之執行前令入勞動
場所強制工作參年，扣案如附表所示之物均沒收。
    事  實
一、甲○○曾於民國（下同）88年間犯竊盜罪，經本院判處有期
    徒刑3月，緩刑3年，於88年8月25日判決確定，復於緩刑期
    間之90年間，分別依序犯毒品危害防制條例、毒品危害防制
    條例及行使偽造私文書罪，經本院判處有期徒刑6月、4月及
    1年（偽造文書部分於91年2月14日判決確定），嗣經定其應
    執行刑為有期徒刑1年8月，上開竊盜罪之緩刑亦經撤銷，共
    應執行有期徒刑1年11月，於92年12月2日因縮短刑期假釋出
    監，於93年6月9日縮刑期滿執行完畢，再於93年間犯竊盜及
    毒品危害防制條例案件，經本院依序判處有期徒刑6月及3月
    ，嗣經定其應執行刑為有期徒刑8月（均得易科罰金），於
    94年6月24日易科罰金執行完畢：又於95年間犯傷害及妨害
    公務罪，經本院依序判處有期徒刑3月及4月，定其應執行刑
    為有期徒刑6月（均得易科罰金）於95年10月12日易科罰金
    執行完畢，於97年間又犯2竊盜罪及侵占罪，前者經臺灣士
    林地方法院判處有期徒刑7月、5月，定應執行刑為有期徒刑
    10 月，後者經本院判處有期徒刑3月，得易科罰金，前者應
    執行至98年9月22日期滿，如接續執行後者，應執行至98年
    12月22日期滿，其有犯罪習慣，猶不知悔改，竟分別於下列
    時間、地點為下述之犯行：
（一）甲○○因不滿同居女友己○○與其發生口角要求分手，並
      於97年7月28日搬離甲○○之住處，而暫住於其國信食品
      公司同事丙○○位於臺北市○○區○○街2段90巷19號5樓
      之住處，竟心有不甘，由愛生恨，先後為下列犯行：
    1.於97年8月3日晚間9時52分許，在臺北市○○區○○路4段
      165巷53號對面之工地圍籬旁，將汽油類助燃劑噴灑在與
      丙○○之汽車款式、顏色均相同之林詩茹所有停放於該處
      之車號1175-GT號自小客車上，燒燬該車之引擎蓋及右後
      車燈，致生公共危險，用以警告居住附近之丙○○；復於
      同年月5日凌晨4時11分許，在丙○○住處對面工地內，以
      前開方式燒燬丙○○所有之車號DWY- 771號輕型機車，致
      生公共危險。嗣甲○○於放火燒燬機車後數日，又基於恐
      嚇之犯意，至丙○○任職之公司向丙○○恫嚇稱：「我先
      前故意在你家附近燒燬一部和你所有汽車相同款式、顏色
      之車輛（即前開林詩茹之自小客車），就是要警告你，我
      氣不過才燒你的機車，你最好不要收容己○○」等語，以
      加害身體、財產之事恐嚇丙○○，使丙○○心生畏懼，致
      生危害於其安全，嗣經丙○○報警循線查悉上情。
    2.於97年8月初之不詳時間，基於毀損以達恐嚇目的之故意
      ，在臺北市○○區○○街57巷17號住處，將己○○飼養之
      寵物貓宰殺死亡損壞，足以生損害於己○○，並於同年月
      6 日上午某時，在臺北市○○區○○街2段90巷19號前，
      將貓屍以保鮮膜及黑色塑膠袋加以包裹，連同1張寫有「
      妳要知道！現在祇是開端而已，接下來會越來越精采。請
      拭目以待吧！」等恐嚇言詞之明信片，置放於己○○所有
      車號M9L-671號輕型機車之龍頭下方置物箱內，以此加害
      生命、身體、財產之方式恐嚇己○○。嗣己○○於同日上
      午9時30分欲騎車上班時，發現前開物品，因而心生畏懼
      ，致生危害於其安全，而始報警循線查悉上情。
    3.於97年8月17日凌晨4時58分許，基於放火燒燬現供人使用
      住宅之犯意，在己○○母親癸○○位於臺北縣新店市○○
      街5巷4號1樓住處前，著手以汽油潑灑於癸○○住家門口
      引燃，使堆放於該住處前之物品燒燬，然火未波及住宅而
      未得逞；復於同日下午3時許，在臺北縣新店市○○路57
      巷4號大樓前，另基於上開犯意，著手以汽油彈向己○○
      及其配偶辛○○位於該棟大樓3樓住處之方向丟擲，然因
      丟擲之高度過高，因而僅燒燬該棟大樓4樓鄰居壬○○住
      處之紗窗，未燃燒及住宅而未得逞。甲○○又於同年月19
      日凌晨4時20分許，前往辛○○住處大樓前，另基於相同
      之犯意，著手丟擲汽油彈至遮雨棚上，惟僅引起火花，未
      燃燒及住宅而未得逞，嗣因辛○○聽見極大之物體碰撞聲
      響，旋起床查看，發現遮雨棚上方出現火花，報警循線查
      悉上情。
（二）甲○○於97年11月20日晚間11時20分許，在臺北市○○區
      ○○街57巷底之萬慶公園內與鄰居何福朝喝酒談天時，因
      音量過大，遭當時在該公園內撥打手機之戊○○要求放低
      音量後，心生不滿，竟基於恐嚇之犯意，先取出隨身攜帶
      之BB彈空氣手槍1枝（經鑑定後無殺傷力），瞄準戊○○
      之胸部，恫嚇以：「你在你那邊喝，我在這裡喝，關你屁
      事，你有沒有被開過（指開槍）」等語；接續因其追問戊○○是否住在前開公園旁之臺北市○○區○○街51巷11號
      大樓時，戊○○未予回應，遂返家攜出裝有汽油之透明玻
      璃瓶給戊○○聞，並自腰際處取出前述空氣槍，要求戊○○猜測該槍究係真槍或假槍，又以「這汽油彈若丟在你身
      上會怎樣」「我把汽油彈丟到萬慶街51巷11號大樓1樓，
      只要火燒起來，樓上樓下不用睡，我就知道你住在哪一層
      樓」等語，接續以加害生命、身體、財產之事恐嚇戊○○
      ，使戊○○心生畏懼，致生危害於其安全。
（三）甲○○另基於放火燒燬現供人使用住宅之犯意，於97年11
      月21日凌晨1時許，在臺北市○○區○○街51巷11號1樓乙○○住家前，著手以汽油彈向該大樓1樓乙○○住家庭院
      丟擲，因而燒燬乙○○住家之紗窗、機車帆布等物，然因
      旋經住戶撲滅火勢致未燃燒波及住宅而未得逞。嗣因乙○○聽聞丟擲玻璃瓶之聲響，旋起床查看，發現屋外庭院有
      很大之火光與黑煙，即報警處理後，發現甲○○逗留於該
      棟大樓旁之萬慶公園觀看，始循線查悉上情。
二、案經案經己○○、丙○○、癸○○、壬○○、辛○○、戊○○、乙○○訴由臺北市政府警察局文山第一分局、第二分局
    及臺北縣政府警察局新店分局報請臺灣臺北地方法院檢察署
    檢察官偵查起訴。
    理  由
壹、程序部分：
一、被告甲○○於警、偵訊之供述，非出於強暴、脅迫、利誘、
    詐欺、疲勞訊問、違法羈押或其他不正方法取得，依刑事訴
    訟法第156條第1項、第158條之2得採為證據。
二、證人丙○○、己○○、癸○○、辛○○、戊○○、庚○○於
    本院具結之證據，與其分別於警、偵訊（具結）之供述大致
    相符，渠等所供自得採為證據。
三、按被告以外之人於審判外之陳述，雖不符前4條之規定，而
    經當事人於審判程序同意做為證據，法院審酌該言詞陳述或
    書面陳述作成時之情況，認為適當者，亦得為證據。當事人
    、代理人或辯護人於法院調查證據時，知有第159條第1項不
    得為證據之情形，而未於言詞辯論終結前聲明異議者，視為
    有前項之同意，為刑事訴訟法第159條之5所明定。證人丙○○、己○○、癸○○、壬○○、辛○○、戊○○、乙○○、
    丁○○、庚○○、何福朝分別於警、偵訊之供、證述，被告
    及辯護人於審判期日均表示無意見，上開證人等於警訊之供
    述本院認為均適當，依上述規定，均得為證據；證人丙○○
    、己○○等於偵查中具結證述，核無顯不可信之情況，依同
    法第159條之1第2項均得為證據。
四、後列非供述證據，均非違法取得之證據，且或係從事業務之
    人於業務上製作之證明文書、記錄文書，核無顯不可信情況
    ，故依同法第158條之4反面解釋、第159條之4第2款得為證
    據；又本院認定事實所引用之下列火災原因調查鑑定書，乃
    依法定程序所為之鑑定，且被告及辯護人對於證據能力均表
    示無意見，自均有證據能力。
貳、實體部分：
一、犯罪事實欄一（三）部分：
    訊據被告甲○○坦認有於97年11月21日凌晨1時許，飲酒後
    在臺北市○○區○○街51巷11號1樓乙○○住家前點燃汽油
    彈，並朝該大樓1樓乙○○住家庭院丟擲，並逗留於該棟大
    樓旁之萬慶公園觀看之事實不諱，核與告訴人乙○○於警詢
    時所稱：「大概1時2分左右，又聽到一聲『砰』聲音，我就
    從我房間窗戶窗簾縫外看到亮光，我打開窗簾一看並且拿滅
    火器將火勢撲滅。過一會兒警察和消防人員就到達現場。現
    場在飯廳門外及我女兒房間外有發現破碎掉的玻璃瓶，其中
    飯廳門外的玻璃瓶沒有燃燒，但有散發出濃濃汽油味，破碎
    玻璃瓶口有塞一塊布；另外我女兒房間外除了有玻璃碎片外
    ，還有被燒焦的黑色殘留物，那應該是房間外被燒燬的紗窗
    遺留。」等語（見臺灣臺北地方法院檢察署97年度偵字第26
    702號卷第44頁）大致相符，並經證人即當日在場目擊被告
    之何福朝迭於警訊時證述稱：「甲○○跟年輕人說，你走了
    之後，不用10分鐘，你老闆就會叫你回來，我就回去了，回
    去後我又出來門口等太太下班，就聽到碰一聲，看到家對面
    的大樓圍牆內起火。... 我知道是甲○○縱火。... 我直覺
    加上我在現場的判斷，今天發生火警就是甲○○做的。」、
    「97年11月21日時我是坐在公園做以上抽煙，甲○○就跟我
    說他要回去拿東西，我也沒有多加理會他，繼續抽我的煙，
    過一會兒，我聽到『碰』一聲，我抬起頭就看到前方大樓圍
    牆（萬慶街51巷11號乙○○住宅）內起火，這個時候甲○○
    就站在我前方約2步距離，兩手在揮舞很高興，口中唸著『
    很高興、很高興（台語）』，我看傻眼，心想甲○○又闖大
    禍了，然後就有人出來滅火。當時就我和甲○○2人在現場
    ，沒有別人了。... 我第一次筆錄中供稱縱火應是甲○○所
    為，因現場就只有我和他2人在該處，而且火燒起來時，他
    很高興在該處揮舞唸著『很高興（台語）』，我直覺就知道
    是他幹的好事。... 當時我所在位置與縱火案發生的位置距
    離約10公尺而已。縱火案發生時，現場確實就只有我與甲○○2人而已。」等語（見同上偵卷第25至26、29至30頁）綦
    詳，復有乙○○住家火警蒐證照片20張及臺北市消防局97年
    12 月4日檔案編號A08K21B1號火災原因鑑定書（乙○○住家
    火警）及其附件等在卷可資佐證，足徵被告前揭任意性自白
    與事實相符。是被告此部分犯行事證明確，堪以認定。
二、犯罪事實欄一（一）1.部分：
    訊據被告甲○○固坦承有於97年8月3日身穿白色運動上衣、
    黑色短褲，於晚間9時52分許經過臺北市○○區○○路4段16
    5巷53號附近，發現1部自小客車起火燃燒，而於現場停留10
    分鐘後始離開，並致電予證人己○○表示「妳有沒有發現妳
    家附近有火燒車的情形，我不知道會不會做出這樣的事。」
    ，嗣於同年月5日凌晨3時50分左右騎腳踏車前往告訴人丙○○住處，並於事後前往告訴人丙○○公司告知「你的車我坐
    過，如果要燒車不會燒錯。」等語，且再致電予證人己○○
    表示「我無法忍受妳做的事，我不知道我會做出什麼事。」
    等語之事實，惟矢口否認有何放火犯行，辯稱：伊當時係因
    思念女友而每天均騎腳踏車前往丙○○住處欲探視己○○，
    因而目擊林詩茹所有之自小客車遭縱火，伊並無放火燒燬林
    詩茹及丙○○所有之車輛；而致電予己○○乃純為表示為證
    人付出許多，證人所為令伊瘋狂難忍之意，且丙○○所有之
    機車被燒之事伊係警方告知伊始得悉云云。經查：
（一）被害人林詩芸所有之車號1175-GT號自小客車，於97年8月
      3日晚間9時52分許，在臺北市○○區○○路4段165巷53號
      對面之工地圍籬旁，遭人以助燃劑引火燃燒，致該車之引
      擎蓋及右後車燈遭焚毀之事實，業據證人即被害人林詩芸
      之夫丁○○於警訊時證稱：「我於8月3日21時55分聽到消
      防車的聲響，從住家（臺北市○○區○○路4段165巷43號
      2樓）陽台，看發生什麼事情時，才發現我停放在興隆路4
      段165巷53號對面的汽車（車號1175-GT）起火燃燒。該車
      子是我妻子林詩茹所有，平常都是我在使用。我是在8月1
      日晚上18時30分許，將該車停放在興隆路4段165巷53號對
      面（工地圍籬旁）。我於昨日19時許用餐返家途中還有看
      見該車。因該車是中古車，所以我們購買時是一次付清，
      該車只有投保一般強制險。因我家住附近所以之前曾將該
      車停放於此處。我最近沒有與人發生糾紛或結怨。現場有
      消防局火災調查科到場採證。我的車是從哪裡起火我不曉
      得，經我檢視後該車右前方引擎蓋部分及右後方車尾燈處
      遭到燒燬。」等語（見臺灣臺北地方法院檢察署97年度偵
      字第19150號卷第9至10頁）屬實，核與證人即現場目擊之
      庚○○迭於警訊及本院審理（具結）時證稱：「我於97年
      8月3日21時50分許在住家門口（臺北市○○區○○里○○鄰
      ○○路）4段165巷57號1樓）澆花時，突然發現停在對面
      的汽車（經警查證車號為1175-GT）該車靠近工地圍籬的
      這一邊（即該車右方）前方葉子板、引擎蓋、擋風玻璃之
      交會處有起火情形，我隨即報警處理。當時我正在門口準
      備澆花時，有瞄到1名男子（身高約175公分左右，體型瘦
      高，身著卡其色短褲）站在該車左方駕駛座車門旁，我以
      為是該車駕駛停妥車或正要取車，我隨即轉身進入院子內
      開水龍頭並走出要澆花時突然對向有名機車騎士向我呼喊
      ：有火燒車！此時我立即撥打電話報警，並發現該車前述
      地方有小火苗，直到我提水前去欲撲滅火勢時，此時該車
      上的火勢已轉為向車右後方延燒。並有轉為猛烈的情形，
      我當立即退到旁邊，隨後消防車來到將火勢撲滅。因當時
      我以為該名男子是該車車主，且和他的距離約有20幾公尺
      遠，所以並沒有特別注意到該男子特徵和長相，也沒有注
      意到他行走的方向。從我看見該名男子到發現起火過程約
      30秒左右。」、「97年8月3日晚上9時50分許，我在我家
      對面有目睹一件火燒車狀況。... 我把車停好，拿水管準
      備澆樹，我遠遠瞄到我對面馬路上距離30公尺的車旁有人
      站在車門那裡，事後我才知道那部車是白色或銀色豐田15
      00CC自用小客車，當時我沒有注意，我進去屋內開水龍頭
      ，再出來正在澆水時，有一個人騎機車經過喊車子失火，
      就是我剛才看到那部車失火，我就報警。我看到那個人站
      在車子駕駛座旁邊，我剛開始以為那個人剛好停好車在關
      車門。很遠，我無法確認我看到那個人是男生還是女生。
      而且那個地方很暗，是工地，正在蓋房子。當時那個人身
      上穿著我印象中那個人是穿短褲，戴帽子。」等語（參同
      前揭偵查卷第12至13頁及本院卷第71頁）相符，復有臺北
      市消防局97年8月22日北市消調字第0973235200號函及附
      件火災原因調查報告書附卷可資佐證，且為被告所不爭執
      ，則被害人林詩茹所有之車號1175-GT號自小客車於97 年
      8月3日遭人引火燃燒等事實堪以認定，合先敘明。被告雖
      否認有燒燬被害人林詩芸所有之車號1175-GT自小客車犯
      行，然查：
    1.觀諸卷附97年8月3日縱火案監視錄影照片12張中，畫面中
      男子身穿白色上衣、黑色短褲，核與被告於警訊時所供：
      「我於97年8月3日21時至22時在臺北市○○區○○路4段
      165 巷53號與忠順街2段90巷19號交叉路口，看我女友有
      無回家。我當天穿著白色運動上衣、黑色短褲，可以提供
      給警方。」等語（參同前揭偵查卷第7頁）相符，而前開
      縱火案監視錄影照片中，該身穿白色上衣、黑色短褲，右
      手持不明物體之男子，經證人丙○○迭於警、偵訊（具結
      ）及本院審理（具結）時指認稱：「我因遭縱火案件，到
      所親閱照片，並製作指證筆錄。警方所提供監視系統照片
      ，經我指認我認識。該員為甲○○。我曾經與他同事過，
      依照體型及近照臉型，所以可以確定是甲○○。」、「（
      提示97年8月3日監視器翻拍照片21張）照片印的比較不清
      楚，我當時在電腦裡看的比較清楚，我從提示的照片第一
      張裡人物的穿著、體型，可以看出是被告。被告之前有如
      同照片內的穿著，陳看了監視器也一眼就認出是被告的衣
      服。」、「（提示97偵19150卷第21頁以下之監視錄影畫
      面）第22頁上面那張相片我看得出來是被告甲○○的背影
      ，而且當時己○○有跟我提過甲○○的確有相片裡的這套
      服裝，當時己○○跟我去分局作筆錄時，有看到整套相片
      ，她說確實有看過甲○○有一模一樣的這套衣服。。」等
      語（分別參同前揭偵查卷第11至12、174頁及本院卷第75
      頁）及證人己○○迭於警訊及本院審理時（具結）指認：
      「我因縱火案件，到所親閱照片，並製作指證筆錄。警方
      所提供監視系統照片，經我指認我認識。該員為甲○○。
      我依照體型、所穿戴帽子衣服及近照臉型，所以可以確定
      是甲○○。」、「（提示同卷第18頁之監視器畫面）畫面
      之人是甲○○。（提示同卷第21至22頁背面之監視器畫面
      ）畫面中之人是甲○○。」等語（分別參同前揭偵查卷第
      15至16頁、本院卷第101頁）屬實，參酌證人丙○○、己○○原分別為被告之同事、女友，對其身材、體態、穿著
      應有一定之認識，是監視畫面中縱火之人應為被告甲○○
      無誤。
    2.又被告於放火燒燬被害人林詩芸所有之車號1175-GT號自
      小客車後，曾分別致電證人己○○及親往證人丙○○工作
      場所告知渠於8月3日之放火行為，業經證人己○○迭於警
      訊、偵訊（具結）及本院審理（具結）時證稱：「在昨天
      （87年8月4日）晚上約22時許甲○○以無顯示號碼電話打
      兩通電話和三通有顯示電話號碼（0000000000甲○○家中
      電話），至我行動電話告訴我說『前天你們住的地方有火
      燒車的事情』，是他幹的要我回來打聽，我回來問過後才
      知道確實住家附近有火燒車情況，而且車型車款都跟我現
      任男友丙○○一樣。」、「8月3日那件被告在8月4日有打
      電話給我，說他星期日（8月3日）晚上我們那邊很熱鬧，
      問我知不知道，還叫我去問丙○○那邊有沒有事情，說那
      個是他做的。」、「被告是打電話給我，那天他打給我說
      前天丙○○家附近有發生火災，是他所為，叫我問丙○○
      星期天晚上他家附近有什麼事情發生。... 我在警詢筆錄
      有提到被告甲○○在8月4日晚上10點有打電話跟我承認8
      月3日丙○○住家附近縱火案是他所為（提示同前揭偵查
      卷第13、14頁）。... 甲○○打電話給我之後，即8月4日
      ，我有跟丙○○提到他住處附近汽車縱火案之事。」等語
      （分別參同前揭偵查卷第14、168頁及本院卷第100、102
      頁）及證人丙○○迭於偵訊及本院審理時結證稱：「他當
      天還說在放火燒我機車之前，我家附近有一台跟我的汽車
      形式、顏色一模一樣的車被燒，被告當我面說他是故意燒
      錯車要警告我。」、「甲○○後來隔幾天有來公司找我，
      跟我坦承車子是他燒的，他說我的機車被燒前一天，家裡
      附近也有一台轎車被燒掉，他說他是故意燒錯，他知道我
      的車子是哪一台，要給我警告，叫我不要收留己○○。」
      等語（分別參同前揭偵查卷第173頁及本院卷第75頁）均
      綦詳，且若非被告甲○○告知證人己○○，證人己○○尚
      不知於97年8月3日晚間，在臺北市○○區○○路4段165巷
      53號對面之工地圍籬旁之被害人林詩芸所有、車號1175-
      GT號自小客車遭人放火燒燬之事實，足見被告確有放火燒
      燬被害人林詩芸所有之自小客車犯行，被告所辯無非係卸
      責之詞，不足採信。是被告此部分事證明確，犯行堪以認
      定。
    3.至辯護人於辯護意旨狀為被告所辯關於證人己○○對被告
      電話告知放火犯行之時間供述前後有矛盾不一致，及證人
      丙○○證稱證人係於97年8月4日下午詢問其住家附近是否
      有同款汽車遭縱火之時間與證人己○○證稱係於97年8月4
      日晚間遭被告告知放火犯行之時間有矛盾等情形，查：被
      告於本件後尚迭有多件放火犯行，時間均屬密接，且皆係
      為恐嚇、報復證人己○○而為（容後詳述），而本件放火
      犯行後，證人己○○屢經6次警詢（97年8月5、6、7、19
      日、9月2、20日）、偵查（97年11月5日）及本院審判（
      98年7月20日）時到庭證述，期間歷時將近1年，故證人對
      於被告致電自承放火犯行之時間容有些許記憶上之出入，
      惟證人己○○對於被告致電自承犯行之內容所供前後均相
      合，故此部分所辯尚難解被告確有此部分放火之犯行。
    4.再者，被告所辯證人丙○○與己○○於警詢時供稱渠等為
      男女朋友關係，卻於審理中否認渠等當時為男女朋友關係
      ，心態可議，當時兩人係互相勾串證詞一節，查：證人二
      人當時是否確為男女朋友關係與被告是否為本件放火犯行
      無涉，且觀諸證人丙○○與己○○二人所證被告向渠等自
      承放火犯行部分並無矛盾，參之證人己○○於本院審理時
      亦結證稱：因證人丙○○之車被燒、加之隔天其車上發現
      貓屍，故證人丙○○父母要求其搬走，把被告甲○○之事
      處理好，以免證人丙○○遭池魚之殃等語（參本院卷第10
      0至101頁），可見因被告所為顯已影響證人二人嗣後之交
      誼，故證人二人於本院審理時否認渠等男女朋友關係，無
      何不合理之處。由上所陳，堪認被告確有放火燒燬被害人
      林詩芸所有車號1175-GT號自小客車之犯行，要係可信無
      疑，其空言否認，核屬卸責之詞，不足採信。
（二）訊據被告甲○○否認有燒燬告訴人丙○○所有之車號DWY-
      771號輕型機車之事實，惟查：
    1.告訴人丙○○所有之上開輕型機車，於97年8月5日凌晨4
      時11分許，在臺北市○○區○○街2段90巷19號對面之工
      地內，遭被告以助燃劑引火燃燒焚燬等情，業據證人即告
      訴人丙○○迭於警詢、偵查（具結）及本院審理時（具結
      ）證稱：「我於5日清晨4時30分左右我父親打電話跟我說
      我的輕機車起火燃燒，我下樓察看發現位於我住家（臺北
      市○○區○○街2段90巷19號5樓）對面工地內（中崙路23
      號旁）有一輛剛被消防車滅完火之機車，待我看見該機車
      車號（DWY-771）後才知道我的輕機車起火燃燒。車號DWY
      -771的輕機車是我所有。平常都是我騎上下班在使用。我
      是在8月4日晚上19時30分許，將該車停放在我家樓下，我
      就再也沒有出門。我不知道該輕機車為何停放在我家對面
      的工地內。」、「被告在放火燒我機車後，曾經到公司當
      我的面說就是他放火燒我的車，但是我沒證據，我沒辦法
      ，他當天還說在放火燒我機車之前，我家附近有一台跟我
      的汽車形式、顏色一模一樣的車被燒，被告當我面說他是
      故意燒錯車要警告我，結果我還不知會他陳住在我那，他
      氣不過才燒我的機車。」、「97年8月5日凌晨大約4點多
      ，我的機車有被縱火燒燬。甲○○後來隔幾天有來公司找
      我，跟我坦承車子是他燒的，他說我的機車被燒前一天，
      家裡附近也有一台轎車被燒掉，他說他是故意燒錯，他知
      道我的車子是哪一台，要給我警告，... 我說被告有到我
      公司承認我住處附近的縱火案是他做的，我沒有去警局，
      因為當時他有帶槍來。」等語（分別參同前揭偵查卷第11
      、173頁及本院卷第75至76頁）屬實，核與證人己○○迭
      於警訊、偵查（具結）及本院審理（具結）時證稱：「於
      97年8月5日4時許，他就放火燒燬我朋友機車向我警告。
      」、「8月5日清晨是丙○○的爸爸起床時發現高的機車被
      燒，當時我第一個就想到是被告，這次被告來不及打電話
      ，當時有人先報案，我跟警察說應該是被告，警察跟我就
      直接到被告家找他，被告先說他沒去我們那邊，但警察一
      直問，他就承認他凌晨3、4點有去高家那邊走走。」、「
      他是打電話給我，那天他打給我說前天丙○○家附近有發
      生火災，是他所為，叫我問丙○○星期天晚上他家附近有
      什麼事情發生，然後隔約1、2天的凌晨，丙○○他父母出
      門發現丙○○的機車被燒了。（提示97偵19150卷第13頁
      背面之己○○97年8月5日警詢筆錄）我說我住在丙○○那
      裡時，被告打電話給我說若我不回去，我周遭的朋友都會
      出事等語，我有這樣說，丙○○機車被燒的隔天被告有打
      給我跟我說如果我不回去，他就要讓丙○○出事。...97
      年8月5日丙○○的機車被縱火因為那天早上丙○○父母出
      門看到是丙○○的機車被燒，我看到的時候機車已經被燒
      光了，我第一個反應就認為是甲○○，因為他在前幾天有
      打電話跟我說上述恐嚇的話，所以我第一個反應是他，因
      為只有他知道我住在丙○○的家，我沒有跟其他的人說。
      」等語（分別參臺灣臺北地方法院檢察署97年度偵字第20
      452號卷第19至20頁、同署97年度偵字第19150號卷第168
      頁及本院卷第100至101頁）相符，復有97年8月5日縱火案
      採證照片4張、臺北市消防局97年9月4日北市消調字第093
      3242600號函及附件火災原因調查報告書附卷可資佐證。
    2.至被告所辯證人丙○○與己○○於警詢時供稱渠等為男女
      朋友關係，卻於審理中否認渠等當時為男女朋友關係，心
      態可議，當時兩人係互相勾串證詞一節，查：證人二人當
      時是否確為男女朋友關係與被告是否為本件放火犯行無涉
      ，且觀諸證人丙○○與己○○二人所證被告向渠等自承放
      火犯行部分並無矛盾，均業如前述。由上所陳，堪認被告
      確有放火燒燬告訴人丙○○所有車號DWY-771號輕型機車
      之犯行，要係可信無疑，其空言否認，核屬卸責之詞，不
      足採信。
（三）就被告於燒燬證人丙○○上開機車後恐嚇丙○○部份：被
      告雖矢口否認，然查：證人丙○○於本院到庭證述：「甲○○後來隔幾天有來公司找我，跟我坦承車子是他燒的，
      他說我的機車被燒前一天，家裡附近也有一台轎車被燒掉
      ，他說他是故意燒錯，他知道我的車子是哪一台，要給我
      警告，要我不要收容己○○，也不跟他講，他很氣」等語
      （參本院98年6月29日審理筆錄），參以被告於案發後也
      打電話向證人陳秀瑛提及此事，已如上述，證人丙○○此
      部份證述應堪採信，被告此部份恐嚇犯行堪以認定。
三、犯罪事實欄一（一）2.部分：
    訊據被告甲○○矢口否認有何毀損及恐嚇之犯行，而辯護人
    辯護意旨為被告辯稱：被告並無殺害告訴人己○○所有之貓
    ，況該貓屍無植入晶片，無法認定即為告訴人所飼養之貓，
    且明信片亦非被告所書寫云云。然查：
（一）告訴人己○○於97年8月6日上午9時30分許，在其所有停
      放於臺北市○○區○○街2段90巷19號前之車號M9L-671號
      輕型機車之龍頭下方置物箱內，發現1黑色塑膠袋，內裝
      有1以保鮮膜包覆之貓屍，連同1張寫有「妳要知道，現在
      祇是開端而已，接下來會越來越精彩。請拭目以待吧！」
      等恐嚇言詞之明信片，且其於當日下午16時12分許接獲被
      告甲○○來電自承渠將告訴人所有留置於渠家中之貓殺害
      ，渠現正持槍於國信食品有限公司等丙○○下班，因而致
      告訴人己○○心生畏懼等情，業據證人即告訴人己○○迭
      於警訊、偵訊（具結）及本院審理（具結）時證稱：「我
      今日（97年8月6日）上午9時30分許在我的機車（車號DML
      -671）龍頭下置物箱內發現有黑色塑膠袋內裝有1個貓隻
      屍體軀幹及1張明信片，明信片上寫有恐嚇字句，所以到
      所報案。明信片上陳稱「這只是開端，會越來越精彩」。
      我知道是甲○○所為。甲○○是我前男友，我於7月28日
      搬離他住處後，他即以各種方式要求我回到他身邊。我今
      日早上收到明信片後，下午16時12分接到甲○○回電，甲○○承認是他將我留在他家中的貓殺害，並表示他現在身
      上帶著槍，在我朋友丙○○公司內等丙○○下班。我收到
      明信片及與他通過電話後，感覺生命、工作有被威脅。我
      對貓被殺害的部分有要提出毀損罪的告訴。」、「我於97
      年8月6日9時30分，在置物箱內發現裝有貓隻屍體及明信
      片1紙，該貓隻於96年9月底為我所飼養，當時我住在甲○○家中，惟於97年7月28日因細故搬離他住處，將所飼養
      之貓隻留在甲○○家中未帶走。當時我發現機車龍頭下置
      物箱裝有貓隻屍體及明信片1紙時，因當時我趕著上班，
      所以我將該有貓隻屍體及明信片1紙黑色塑膠袋先放在公
      寓的某處，於當日下班後由朋友陪同下向木新派出所報案
      ，於報案時該派出所處理員警有拍照，拍照存證完後，員
      警詢問我該貓隻屍體如何處理，我回應說將牠丟棄，隨即
      員警就將牠丟棄於垃圾桶中。於97年8月6日下午16時12分
      ，甲○○在他以前上班之地方（國信食品有限公司），以
      該公司之電話00-0000-0000號及另外1支電話00-0000-000
      0號撥打到我0000000000號，向我承認上記情事是他所為
      等語。」、「於97年8月6日9時30分在我機車上發現甲○○將我所飼養的貓咪殺死後，將頭剁下掛在我機車上，並
      寫一張明信片說這只是開端爾後會越來越精彩。」、「8
      月6日他就放一張字條和我養的貓的屍體在我的摩托車上
      ，上面寫說「這只是開端，後面會越來越精彩」。警方有
      對貓屍體拍照採證，是派出所的員警拍的，警察拍完後問
      我要如何處理貓屍，我又說丟掉好了。（提示文山一分局
      10月22日移送照片）上面的一團物品是貓屍，被告把貓屍
      放在黑色袋子裡擺在我摩托車上，我打開黑色袋子，貓的
      身體還被保鮮膜包著，事後我回被告那，被告還有跟我講
      貓是他殺的，還有告訴我如何殺貓。因為我之前一直想跟
      被告分手，但每次我離開被告住處，第一次用自殺威脅我
      回去，之後就是言語恐嚇，8月之後就非常激烈用縱火跟
      殺貓的方式。」、「我跟被告交往且住在一起時有養貓，
      貓是我養的，養在我們住的地方。我後來跟被告分手是臨
      時搬走，原本貓要一起帶走，但因為外面在下雨，我自己
      也還不知道要去哪裡，所以貓還留在甲○○他家。97年8
      月6日早上9點半，在台北市○○街○段巷口前，我的機車
      踏板我發現一個塑膠袋，上面有貼一張明信片。（提示97
      偵20375第22頁之相片）我說的明信片和袋子是相片之物
      。接下來我就把袋子打開來看，因為摸起來冰冰的，我把
      袋子打開，看到保鮮膜包著我養的那隻貓的花色。」等語
      （分別參臺灣臺北地方法院檢察署97年度偵字第20375號
      卷第6至7、21頁、同署97年度偵字第20452號卷第20頁、
      同署97年度偵字第19150號卷第168至169頁及本院卷第101
      頁）綦詳，核與證人丙○○迭於偵訊及本院審理時結證稱
      ：「被告把陳的貓殺掉我知道，有一天我上班時陳打電話
      給我說她的機車腳踏板上放了1個袋子和1張卡片，卡片上
      寫著這只是剛開始，後面還有好戲，我就叫她先不要丟，
      放在我家樓梯口，等我回去再處理，因為袋子摸起來軟軟
      的，我也不敢拆，但我有看到那張卡片，被告有打電話告
      訴陳，說保鮮膜裡包的就是陳養的貓。（提示97偵20375
      號卷內照片）我看到的卡片和上方一團物體就是這張卡片
      。」、「97年8月6日早上，己○○有打給我，說他的機車
      踏板上面被放一個袋子及明信片，我前往替他處理，己○○打給我，說看到一個塑膠袋，裡面裝一個軟軟的東西，
      他不敢打開來看，我過去看到是一個塑膠袋，裡面有保鮮
      膜裝一個軟軟的東西，另外還有一張明信片。後來他跟我
      說甲○○有跟他說軟軟裡面是己○○養的貓，因為是軟軟
      的，我不敢拆開來看，是己○○跟我說那是貓，後來我把
      東西帶到木新分局處理。（提示97偵20375卷第22頁）這
      是我所說的明信片及那包東西，是這個沒錯。事後甲○○
      沒有跟我提這是什麼東西，他是跟己○○提。我剛才說後
      來己○○跟我說，甲○○有跟他說軟軟裡面是己○○養的
      貓，案發當天將近中午時候，我是把東西拿回來到我家樓
      下後，己○○打電話給我說那個東西是他養的貓。」等語
      （參臺灣臺北地方法院檢察署97年度偵字第19150號卷第
      174頁及本院卷第75頁）相符，復有臺北市政府警察局文
      山第一分局扣押物品清單暨97年8月6日恐嚇明信片影本1
      紙與貓屍暨明信片照片1張等附卷可資作證，堪認被告確
      有毀損告訴人己○○所有之貓，及恐嚇告訴人之犯行，要
      係可信無疑。
（二）至辯護人辯護意旨為被告辯護稱無從證明該貓屍為告訴人
      己○○所飼養之貓一節，查與告訴人己○○於本院審理時
      結證所稱：「我就把袋子打開來看，因為摸起來冰冰的，
      我把袋子打開，看到保鮮膜包著我養的那隻貓的花色，..
      .除我剛才講的貓的顏色之外，可以讓我辨識那隻貓就是
      我養的那隻貓我是直接看他的花色，事後我回甲○○他家
      有問他，他有跟我陳述他是如何殺掉那隻貓。」等語（參
      本院卷第101、103頁）不合，且告訴人嗣後恐於被告暴行
      而搬回與被告同住時，被告曾自承告訴人所有之貓為渠所
      殺，並陳述如何殺貓之情節，亦有告訴人前揭證詞可證；
      況被告始終無法說明於告訴人搬出被告住處後，所遺留之
      貓之下落，甚至於偵訊時亦坦稱：「陳本來是跟我住，後
      來才搬出去。陳搬出去後，我把她養的貓丟掉了，最後一
      次丟掉前已經丟了2次，還有一次是在她面前從窗戶丟出
      去。」等語（參臺灣臺北地方法院檢察署97年度偵緝字第
      2639號卷第12頁），足見被告確實有毀損告訴人所有之貓
      之犯意與犯行；又該貓隻為告訴人於96年9月底所飼養，
      直至97年8月6日發現該貓屍前，告訴人已豢養該貓10月有
      餘，對該貓隻外觀、花色知之甚詳，應無誤認之虞。
（三）又辯護人辯護意旨稱該明信片中之恐嚇文字與被告當庭書
      寫之文字不吻合，因認被告並無恐嚇犯行一節，然查：本
      院以肉眼比對卷附之恐嚇明信片影本與被告於本院審理時
      當庭書寫「妳要知道！現在祇是開端而已，接下來會越來
      越精彩。請拭目以待吧！」5遍附卷之文字可知，其中「
      要」、「道」、「祇」、「是」、「而」、「會」、「精
      」、「彩」等文字，其運筆方式、筆劃特徵、書寫習慣均
      顯然相似，有被告當庭書寫之文字及恐嚇明信片影本附卷
      可資佐證；參以證人己○○於本院審理時亦結證稱：「（
      提示同卷第22頁之明信片）就我與被告交往且一起相處過
      ，我確認明信片上字跡是甲○○的，因為明信片是我的，
      我當時明信片還是放在甲○○那裡，那個明信片是限量的
      。... 我剛才說寫恐嚇字眼的那明信片是我所有，那個明
      信片是7-11所販賣的有HELLO KITTY的標誌的限量生產的
      明信片，是要集點數兌換的，那是臺灣版本附在裡面。」
      等語（參本院卷第101、103頁），足見扣案之恐嚇明信片
      確為被告持告訴人所遺留之明信片所書寫，洵堪認定。
（四）再者觀諸被告將告訴人所飼養之寵物貓殺害，並將貓屍以
      保鮮膜及黑色塑膠袋加以包裹，連同寫有「妳要知道！現
      在祇是開端而已，接下來會越來越精彩。請拭目以待吧！
      」等文字，就其所書寫之文義，連同貓屍一併置放於告訴
      人機車龍頭下方置物箱之情況，參酌社會一般通念，顯然
      已明確具體表達欲對告訴人有侵害生命、身體、財產之意
      。又被告因告訴人要求分手並搬離同居處等之因素，發生
      多次口角，對告訴人已相當不滿，亦為被告所不否認，則
      被告在對告訴人由愛生恨之情況下，置放書有恐嚇文字之
      明信片及袋裝貓屍於告訴人機車置物箱上，實難認無恐嚇
      危害告訴人安全之故意。況告訴人於本院審理時亦證稱：
      「被告上述這些行為，會讓我感到害怕，我後來花很長時
      間才把這些事情忘掉，而且離開臺北，也是整天提心吊膽
      。」等語（參本院卷第102頁），益徵被告此部分行為，
      已生危害於告訴人之生命、身體、財產之安全，並使告訴
      人心生畏懼無誤。被告前揭辯稱，顯係卸責之詞，不足採
      信。
四、犯罪事實欄一（一）3.部分：
（一）告訴人癸○○住處遭被告以汽油彈丟擲縱火部分：
      訊據被告甲○○矢口否認有此部分放火犯行，辯稱：不知
      為何遭證人己○○指證，與證人己○○有關之事只會以拳
      頭解決云云。惟查：
    1.告訴人癸○○所有位於臺北縣新店市○○街5巷4號1樓之
      住處前堆放之物品，於97年8月17日凌晨4時58分許，遭人
      以汽油潑灑引燃，至該等物品燒燬之事實，業據告訴人癸○○於本院審理時結證稱：「97年8月17日凌晨快5點時，
      在新店大新街5巷4號我住處有被人縱火。當時我人在家裡
      ，在睡覺。」等語（參本院卷第77頁）屬實，並經證人辛○○於本院審理時結證稱：「97年8月17日凌晨4點多，當
      時我岳母癸○○位於新店市○○街住處前遭人縱火之事我
      知道，早上我帶小孩要去癸○○住處時有看到地上有一堆
      燒過的痕跡。」等語（參本院卷第104頁）綦詳，復有癸○○住處火警蒐證照片在卷可資佐證，為被告所不爭執，
      則告訴人癸○○住處遭縱火之事實堪以認定，先予敘明。
    2.案發後，被告甲○○於97年8月17日至證人己○○工作地
      點親口自承該案為其所為，業據證人己○○迭於警訊、偵
      訊（具結）及本院審理（具結）時證稱：「因為我前男友
      親口（即被告甲○○）告訴我說：我母親癸○○住處及我
      住處隔壁遭人縱火是他所為，所以我今日至貴所報案指證
      而製作調查筆錄。我前男友為甲○○，他於97年8月17日
      下午17時左右至我上班的地點臺北市○○○路太平洋百貨
      復興館親口向我說，他於97年8月17日凌晨4時58分至我母
      親住處台北縣新店市○○街5巷4號及我住處樓上（臺北縣
      新店市○○路57巷4號4樓）縱火。我母親為癸○○，現住
      於臺北縣新店市○○街5巷4號。... （甲○○）於97年8
      月17日20時來到公司找我，並親口告訴我，他於97年8月
      17日4時58分左右至我母親癸○○的住處（臺北縣新店市
      ○○街5巷4號）縱火洩恨，... 他並告訴我他有吃藥，從
      今天開始要從我家人及朋友下手。」、「我第一次筆錄供
      稱甲○○以電話及親自向我承認於97年8月17日凌晨4時58
      分在臺北縣新店市○○街5巷4號... 的縱火案是他所為實
      在。甲○○於97年8月18日下午19時左右到我上班處臺北
      市○○○路太平洋百貨公司親自向我承認我母親癸○○住
      處及壬○○住處是他所為，... 甲○○因為我離開他之後
      ，他就放話要報復我及我家人和親友，在我的面前炫耀他
      的報復手段及現場抓不到他的放火證據。」、「8月17日2
      件、8月19日縱火，這2次被告都是在放完火，晚上到我公
      司來找我，跟我說是他做的。這幾次筆錄製作警察有讓我
      看過才簽名，內容都實在。」、「癸○○在97年8月17日
      他的住處被縱火，當時我沒有在他的住處。...97 年8月
      17日下午5時許，被告有去我上班的百貨公司去找我。他
      來找我（提示97偵20452卷第17頁之己○○97年8月19日所
      作之警詢筆錄）他叫我打電話給辛○○問家裡有沒有發生
      什麼事情，叫我關心一下我的家人。當時他有跟我講他會
      讓我的家人和朋友出事情。... 被告有跟我承認97年8月
      17日我母親跟辛○○住處4樓的縱火案是他做的。」等語
      （分別參臺灣臺北地方法院檢察署97年度偵字第20452號
      卷第17至18、54頁、同署97年度偵字第19150號卷第169頁
      及本院卷第101至103頁）綦詳，且案發後員警調閱裝設於
      縱火現場附近之臺北縣新店市○○街5巷口之監視器畫面
      供證人己○○指證，亦經證人己○○指證稱：「警方調取
      縱火現場臺北縣新店市○○街5巷4號（監視器裝設地為新
      店市○○街5巷口）監視器畫面，畫面中涉嫌人我親眼指
      證該人就是甲○○。我檢視他的體格及所穿著衣褲確定是
      甲○○。」等語（參臺灣臺北地方法院檢察署97年度偵字
      第20452號卷第19頁）屬實，堪信被告確為放火燒燬告訴
      人癸○○住處前物品之行為人。
    3.至辯護人辯護意旨所稱證人己○○所供關於被告至其公司
      向其坦承縱火之時間不一，因而質疑證人所供之可信性一
      節，查被告於本件前後迭有多件放火犯行，時間均密接，
      且皆為恐嚇證人己○○而為，而證人己○○亦因被告屢屢
      惡行深感恐懼不安，又本件放火犯行後，證人己○○屢經
      多次警詢（97年8月19日、9月2、20日）、偵查（97年11
      月5日）及本院審判（98年7月20日）時到庭證述，期間歷
      時將近1年，故證人對於被告自承放火犯行之時間容有些
      許記憶上之出入，惟證人己○○對於被告至其公司自承犯
      行之內容所供前後均相合，故此部分所辯尚難解被告確有
      此部分放火之犯行。
    4.又辯護人辯護意旨所稱監視畫面相片難以辨視為被告，縱
      證人己○○指認仍無法證明被告確有縱火犯行一節，查證
      人己○○於警訊時已明確指認監視器錄影畫面中之人為被
      告甲○○，有證人前揭筆錄在卷可稽，參以證人己○○與
      被告交往約2年，對被告之體格、穿著、動作應有一定之
      認識，是應無錯認被告之虞；且衡諸本件犯罪時間為凌晨
      4時58分之深夜，時理當甚少人往來，而觀諸監視相片中
      ，案發現場除被告外亦無他人，是被告於縱火當時為唯一
      出現於監視錄影畫面之中，即可認定其確為縱火之人，要
      係可信無疑。是辯護人為被告所辯，尚難採信。
（二）告訴人壬○○住處遭被告以汽油彈丟擲縱火部分：
      訊據被告甲○○矢口否認有此部分放火犯行，辯稱：不知
      為何遭證人己○○指證，與證人己○○有關之事只會以拳
      頭解決云云。惟查：
    1.告訴人壬○○所有位於臺北縣新店市○○路57巷4號4樓之
      住處，於97年8月17日下午3時許，遭人以汽油彈丟擲，至
      告訴人住處紗窗遭焚燬之事實，業據告訴人壬○○於警訊
      時指訴稱：「我的住處在台北縣新店市○○路57巷4號4樓
      於97年8月17日下午15至16時左右遭縱火。我的住處紗窗
      被燒燬，人員沒有傷亡。」等語（參臺灣臺北地方法院檢
      察署97年度偵字第20452號卷第13頁）綦詳，並經證人辛○○迭於警訊及本院審理（具結）時證稱：「甲○○共有
      3次至我住處縱火，第一次於97年8月17日下午15時至16時
      間，至我的住處縱火報復，但當時弄錯地址丟擲汽油彈至
      我住處樓上，至住戶壬○○住處之紗窗被燒燬。」、「97
      年8月17日下午3時許，在新店市○○路我住處大樓有發生
      火警，我住在3樓，我剛好在我兒子房間釘抽屜，聽到爆
      炸聲，我看到一截寶特瓶的頭從我的住處的上方遮雨棚掉
      下來，當時有人去報警。我沒有看到是誰做的，應該是丟
      到4樓縱火。」等語（參同前揭偵查卷第51頁及本院卷第
      104頁）綦詳，復有壬○○住處火警蒐證照片在卷可資佐
      證，則告訴人壬○○住處遭縱火之事實堪以認定，合先敘
      明。
    2.案發後，被告甲○○於97年8月17日至證人己○○工作地
      點親口自承該案為其所為，業據證人己○○迭於警訊、偵
      訊（具結）及本院審理（具結）時證稱：「因為我前男友
      親口（即被告甲○○）告訴我說：我母親癸○○住處及我
      住處隔壁遭人縱火是他所為，所以我今日至貴所報案指證
      而製作調查筆錄。我前男友為甲○○，他於97年8月17日
      下午17時左右至我上班的地點臺北市○○○路太平洋百貨
      復興館親口向我說，他於97年8月17日凌晨4時58分至我母
      親住處臺北縣新店市○○街5巷4號及我住處樓上（臺北縣
      新店市○○路57巷4號4樓）縱火。... 我不知道台北縣新
      店市○○路57巷4號4樓該戶為何人，但據我所知是甲○○
      當時要到我的住處台北縣新店市○○路57巷4號3樓縱火時
      弄錯地點至同址之4樓縱火。... （甲○○）於97年8月17
      日20時來到公司找我，並親口告訴我，他於97年8月17日4
      時58分左右至我母親癸○○的住處（臺北縣新店市○○街
      5巷4號）及我的住處（臺北縣新店市○○路57巷4號3樓）
      縱火洩恨，惟當時可能是甲○○弄錯地址至台北縣新店市
      ○○路57巷4號4樓，他並告訴我他有吃藥，從今天開始要
      從我家人及朋友下手。臺北縣新店市○○街5巷4號及臺北
      縣新店市○○路57巷4號4樓等2處於97年8月17日凌晨有被
      縱火之案件，是我先生告知我的所以我才知道有這樣事情
      發生，我媽媽他們沒有想到是他所為，所以沒有報案。現
      場受損情況我不知道，沒有人受傷。甲○○用玻璃瓶裝入
      汽油，投擲汽油彈。... 警方所提供縱火現場新店市○○
      路57巷4號4樓（監視器裝設地新店市○○路57巷口）因為
      監視器並未有甲○○之影像故我不太確定是否為甲○○所
      為，但是我有親自聽甲○○自己承認為其所為。」、「我
      第一次筆錄供稱甲○○以電話及親自向我承認於97年8月
      17 日下午15至16時間在台北縣新店市○○路57巷4號4樓
      ... 的縱火案是他所為實在。甲○○於97年8月18日下午
      19 時左右到我上班處臺北市○○○路太平洋百貨公司親
      自向我承認我母親癸○○住處及壬○○住處是他所為，..
      . 甲○○因為我離開他之後，他就放話要報復我及我家人
      和親友，在我的面前炫耀他的報復手段及現場抓不到他的
      放火證據。」、「8月17日2件、8月19日縱火，這2次被告
      都是在放完火，晚上到我公司來找我，跟我說是他做的。
      這幾次筆錄製作警察有讓我看過才簽名，內容都實在。」
      、「同一天也是97年8月17日辛○○住處大樓被丟汽油彈
      ，當時我不在場，我當時在上班。97年8月17日下午5時許
      ，被告有去我上班的百貨公司去找我。他來找我（提示97
      偵20452卷第17頁之己○○97年8月19日所作之警詢筆錄）
      他叫我打電話給辛○○問家裡有沒有發生什麼事情，叫我
      關心一下我的家人。當時他有跟我講他會讓我的家人和朋
      友出事情。被告上述這些行為，會讓我感到害怕。... 被
      告有跟我承認97年8月17日我母親跟辛○○住處4樓的縱火
      案是他做的。」等語（分別參同前揭偵查卷第17至19頁、
      同署97年度偵字第19150號卷第169頁及本院卷第102至103
      頁）綦詳，且被告於警訊時亦坦認：「當時（97年8月17
      日15至16時）我不曉得是在己○○公司或是在她家（臺北
      縣新店市○○路57項4後3樓）樓下。我當時去找己○○談
      一些私事。」等語（參同署97年度偵字第20452號卷第5頁
      ）至徵被告確有此部分犯行。雖辯護人於辯護意旨稱證人
      己○○所供關於被告至其公司向其坦承縱火之時間不一，
      因而質疑證人所供之可信性一節，查被告於本件前後迭有
      多件放火犯行，時間均密接，且皆為恐嚇證人己○○而為
      ，而證人己○○亦因被告屢屢惡行深感恐懼不安，又本件
      放火犯行後，證人己○○屢經多次警詢、偵查及本院審判
      時到庭證述業如前述，期間歷時將近1年，故證人對於被
      告自承放火犯行之時間容有些許記憶上之出入，惟證人己○○對於被告至其公司自承犯行之內容所供前後均相合，
      故此部分所辯尚難解被告確有此部分放火之犯行。
（三）告訴人辛○○住處遭被告以汽油彈丟擲縱火部分：
      訊據被告甲○○雖坦認97年8月19日4時20分許，曾至臺北
      縣新店市○○路57巷4號3樓樓下，然矢口否認有此部分放
      火犯行，辯稱：因為伊很氣證人己○○，故到證人家樓下
      發呆，不知為何遭證人指證，與證人有關之事只會以拳頭
      解決云云。惟查：
    1.告訴人辛○○所有位於臺北縣新店市○○路57巷4號3樓之
      住處，於97年8月19日凌晨4時20分許，遭人丟擲汽油彈，
      導致告訴人住處遮雨棚上方出現火花之事實，業據告訴人
      辛○○迭於警訊及本院審理（具結）時證稱：「於97年8
      月19日4時20分許我聽到窗外有「碰」的一聲，因為聲音
      蠻大的所以我就起床巡視，走到客廳看到家裡的遮雨棚上
      方有火花，那時就馬上把家人叫醒到客廳坐，後來火就自
      動熄滅，然後我就馬上拿起電話請警方處理。火災就只有
      遮雨棚有燃燒過的痕跡。」、「同月19日凌晨4時20分左
      右，我住處大樓有人丟擲汽油彈燃燒，我當時在睡覺，聽
      到爆炸聲趕快起來看，發現有火光，我先把小孩帶到對面
      ，然後打電話報警。」等語（參同前揭偵查卷第15至16頁
      及本院卷第104頁）綦詳，核與證人即案發後立即前往現
      場之癸○○於警訊證稱：「我於97年8月19日上午5時30分
      左右在新店市○○路57巷4號3樓縱火現場發現甲○○在現
      場。該戶之住戶為辛○○及己○○，是我的女婿及女兒。
      辛○○及己○○夫妻住處於97年8月19日上午4時20分左右
      遭以汽油彈縱火。當時我女婿及女兒住處窗戶之遮雨棚被
      以汽油彈縱火。」等語（參同前揭偵查卷第10至11頁）相
      符，復有辛○○住處火警蒐證照片在卷可資佐證，則告訴
      人辛○○住處遭縱火之事時堪以認定，先予敘明。
    2.案發後，證人癸○○接獲告訴人辛○○通知隨即前往現場
      察看，並於現場窗戶朝下目擊被告於樓下社區中庭樓梯間
      ，朝火災現場盯視等情，業據證人癸○○迭於警訊及本院
      審理（具結）時證稱：「辛○○及己○○夫妻住處於97年
      8月19日上午4時20分左右遭以汽油彈縱火。當時我女婿及
      女兒住處窗戶之遮雨棚被以汽油彈縱火，因事出突然該縱
      火者縱火後就消失在現場，我當時在住處窗戶往下看，看
      見甲○○在樓下社區中庭樓梯間閃躲，一直往縱火現場盯
      視著，所以我認定是甲○○所為。縱火發生後我女婿辛○○以電話通知我並告知我甲○○在樓下中庭處，我於97年
      8月19日5時30分左右到達後在窗戶發現甲○○在樓下躲躲
      藏藏往我的女婿住處盯視著。」、「97年8月19日早上5點
      多，我有接到我女婿辛○○電話，他說有人來他住的地方
      即中正路57巷4號放火，他沒有說什麼人，他叫我過去。
      我後來有過去。我過去之後，我在警局說從窗戶有看到甲○○。我當時人在辛○○3樓家裡，我在3樓房間的窗戶往
      下面中庭看，看到甲○○在中庭，他看到我就在那裡躲來
      躲去。」等語（參同前揭偵查卷第11頁及本院卷第77頁）
      綦詳，並經證人己○○迭於警訊及本院審理（具結）時證
      稱：「辛○○的住處是我以電話向他求證後亦承認是他所
      為。」、「8月19日辛○○3樓住處被縱火之事，被告有跟
      我坦承是他做的，因為發生火災之後，我母親在住處有看
      到甲○○，他躲在辛○○住處樓下斜對面，我母親就趕快
      把小孩帶回他自己住所。」等語（參同前揭偵查卷第54頁
      及本院卷）屬實，且被告於警訊時亦自承：「97年8月19
      日4時20分左右，我有到臺北縣新店市○○路57巷4號3樓
      樓下。因為我很氣己○○，所以我在她家樓下，我在該處
      發呆。」等語（參同前揭偵查卷第6頁）不諱，審酌證人
      二人之證詞，足認被告確為本件放火犯行之行為人無誤。
      被告否認犯行，並執上詞置辯，但始終未能提出於凌晨甚
      少人出沒之時、竟無理由身在現場之緣由，空言抗辯因氣
      憤而於該處發呆，不足採信。
    3.至辯護人辯護意旨所稱證人己○○所供關於被告向其自承
      本件縱火係以電話告知或親至公司告知前後不一，因而質
      疑證人所供之可信性一節，查被告於本件前後迭有多件放
      火犯行，時間均密接，且皆為恐嚇證人己○○而為，而證
      人己○○亦因被告屢屢惡行深感恐懼不安，又本件放火犯
      行後，證人己○○屢經警詢（8月19日、9月2、20日）、
      偵查（97年11月5日）及本院審判（98年7月20日）時到庭
      證述，期間歷時將近1年，故證人對於被告自承放火犯行
      之時間容有些許記憶上之出入，惟證人己○○對於被告至
      自承犯行之內容所供前後均相合，故此部分所辯尚難解被
      告確有此部分放火之犯行，是辯護人為被告所辯，尚難採
      信。
五、犯罪事實欄一（二）部分：
    訊據被告甲○○於偵訊時坦稱：「97年11月21日我那時酒喝
    很多，應該是有在萬慶6號公園喝酒後拿2把BB彈的空氣槍恐
    嚇戊○○。」等語（參臺灣臺北地方法院檢察署97年偵緝字
    第2639號卷第11頁），雖其於本院審理時改稱：渠於97年11
    月20晚間，在臺北市○○區○○街57巷底之萬慶公園內與鄰
    居何福朝喝酒聊天時，因音量過大，遭當時在公園之告訴人
    戊○○要求放低音量，為恫嚇告訴人，渠即掏出隨身攜帶之
    BB彈空氣手槍給告訴人看，並返家取出裝有汽油之透明玻璃
    瓶給告訴人聞，惟並無恐嚇犯行，乃因告訴人口氣不佳，才
    亮槍想嚇嚇他，渠並未以槍瞄準告訴人，渠與告訴人並無不
    良互動，尚有與告訴人聊天，然因酒醉致有無說出起訴書所
    載的恫嚇話語已記不得云云。經查：
（一）被告此部分犯罪事實，業據告訴人戊○○迭於警訊及本院
      審理（具結）時證稱：「我獨自在該公園內至97年11月20
      日23時20分左右，我因正與朋友講手機電話，而離我約10
      幾公尺遠，有一位年輕人和一位老伯正在喝酒聊天及大聲
      唱歌，以致我聽不清楚來電聲音，所以我就走過去向該2
      人稱：『麻煩請音量小聲點，我電話聽不清楚』，後該2
      人中一位綽號叫『阿德』（即被告甲○○）的年輕人就怒
      目責罵我『幹你娘』，並由身後腰際抽出1把黑色的手槍
      且拉該槍滑套後朝著我的胸部方向瞄準，又說『你在你那
      邊喝，而我在這裡喝，關你屁事，你有沒有被開過』，當
      時上述之該為老伯就勸該綽號『阿德」之年輕男子把槍收
      起來。之後該綽號『阿德』之年輕男子就把手槍收起來，
      並追問我從是何職業和當兵的軍種等事後，又手指著斜對
      方的大樓（火警處臺北市○○區○○街51巷11號）問我是
      不是住在該棟大樓內，當時我並沒有回他話，造成該老伯
      及綽號「阿德』之年輕男子的不悅，該老伯認為我是該棟
      大樓的住戶，遂續問我是住在該大樓幾樓，我還是沒有回
      他話，接著該綽號『阿德』之年輕男子就叫我在該處等一
      下就離開走進面向大樓右側旁巷子內（經事後了解該巷為
      臺北市○○區○○街57巷底），當時該老伯有說該綽號『
      阿德」之年輕男子的家就住在公園旁而已，於是過不到1
      分鐘後，就看該綽號『阿德』之年輕男子又從該巷底出來
      ，且手上拿著1瓶透明玻璃瓶，瓶內裝淺藍色液體，並到
      我面前拿該透明玻璃瓶（無瓶蓋）至我鼻孔處讓我聞，當
      時我一聞就知道瓶內是盛裝著約9分滿的汽油，之後他坐
      在椅子上把該瓶汽油置放於身旁，接續從前腰際處取出另
      1把黑色手槍讓我看，並要我猜該手槍是真槍還是假槍，
      然後他將手槍彈匣退出，並說『這支是假槍，我之前拿出
      的那支手槍才是真槍』又說『這汽油彈若丟在你身上會怎
      樣』，... 當時該綽號『阿德」之男子拿槍朝著我的胸部
      瞄準並接著拿出汽油彈威脅我，且對我惡言相向的罵我，
      當然是在恐嚇、威脅我。我認為他威脅、恐嚇我的原因是
      因為我叫他聊天、唱歌的聲音小一點，造成他的不悅，進
      而對我恐嚇、威脅。上述我所說該綽號『阿德』之年輕男
      子前後所拿出之槍枝不是同一把，因為我看的很清楚。」
      、「97年11月20日晚上11時20分許，我有在臺北市文山區
      萬慶公園。我確認在警局我說當時在公園有人講話很大聲
      ，我請他降低音量，該人就是在庭被告。當時我請他講話
      小聲一點時，一開始他脾氣不是很好，他罵我三字經，突
      然從背後掏槍出來，拉滑套對著我胸口說三字經，你再說
      一次，他問我說你是不是找死。（97偵26702卷第33頁之
      戊○○警詢筆錄）我說被告說『你在那邊喝，我在這邊喝
      ，關你屁事，你有沒有被開過』等語，他有這樣講，但當
      時我沒有喝酒。我又說後來被告離開1分鐘後再回來，手
      上有拿1罐透明玻璃瓶，裡面裝汽油，因為他有拿給我聞
      ，所以我知道裡面裝汽油。當時被告有沒有講什麼話我想
      不起來。除拿這罐汽油之外，他有拿出另外1把槍，他從
      前腰部拿出來。他拿這把出來問我這把槍是真的還是假的
      ，要我猜一下。（提示同上卷第34頁第6行）被告當時有
      講，這汽油彈丟到你身上會怎樣，有此事。（提示同上卷
      第65頁、71頁、77頁槍枝相片）當時被告給我看的是77頁
      這兩把槍。比較長的那把先拿出來。短的是第二次拿出來
      。（提示同上卷第81、87、136、137頁火災現場相片圖）
      這裡有破碎的酒瓶相片，這個酒瓶是被告有拿給我聞，裡
      面有汽油味的酒瓶，我在分局看到的酒瓶照片和我看到的
      是一樣的。... 被告有拿槍指著我的胸部，我當時會怕他
      真的開槍。」等語（參臺灣臺北地方法院檢察署97年偵字
      第26702號卷第32至35頁及本院卷第72至74頁）綦詳，核
      與被告迭於警訊、偵訊及本院準備程序時坦認：「97年11
      月20日21時40分，... 有一名男子叫我們聲音放小聲，時
      間我不記得了，只知道很晚。... 當時我有從身後腰際拿
      出BB彈空氣槍1支。當時我已酒醉，我不知是否有問陳有
      昌是否居住在臺北市○○區○○街51巷11號樓上，並威脅
      他將汽油彈丟進臺北市○○區○○街51巷11號1樓就可查
      明戊○○是否居住該棟大樓這種話。我拿出來的BB彈空氣
      槍現在放置在家中臺北市○○區○○街57巷17號。」、「
      戊○○向警方控訴我曾於97年9月21日凌晨0時左右在臺北
      市○○區○○街57巷17號旁之公園內持2把手槍恐嚇他。
      戊○○控訴我恐嚇他的槍械就是昨日警方自我家中起獲之
      這2把BB彈玩具手槍。... 我只是亮槍讓他看一下而已，
      並無恐嚇他。因為當時我正與鄰居在公園內椅子上喝酒聊
      天，而戊○○突然走到我們面前叫我們說話小聲一點，但
      態度不是很好，口氣也不好，所以我才拉起衣服讓他看見
      我身上有帶槍。... 戊○○口氣不佳，我就亮槍，我沒有
      開槍，我只是要嚇嚇他而已。」、「97年11月20日晚上9
      點40分在萬慶公園有跟別人發生爭執，也是不認識的人，
      他是戊○○。我只是拉起衣服給戊○○看槍，要他口氣不
      要這麼差。」、「97年11月21日我那時酒喝很多，應該是
      有在萬慶6號公園喝酒後拿2把BB彈的空氣槍恐嚇戊○○。
       」、「我承認我有掏空氣槍出來，... 我掏槍出來是為
      了嚇嚇他，當時很酒蠻多的，可能因為聲音比較大，我有
      回家拿裝有去漬油的透明玻璃瓶給戊○○聞，那時酒喝很
      多，有沒有對他說起訴書所載那些言語我不曉得。」等語
      （參同前揭偵查卷第13至15、20至21、108頁、同署97年
      度偵緝字第2639號卷第11頁及本院卷第31頁）大致相符，
      此外，尚有BB彈瓦斯槍2支（不具殺傷力）及瓦斯槍滅音
      器1支扣案可資佐證，此有臺北市政府警察局文山第二分
      局扣押物品目錄表及贓證物品清單在卷可稽。
（二）至被告所辯並無恐嚇、不記得有無說出起訴書所載之恐嚇
      話語一節，查與告訴人所證不合，且渠迭於警訊、偵訊及
      本院準備程序時亦不否認掏槍行為目的係為恫嚇告訴人，
      並於偵訊時坦承確有持BB彈空氣槍恐嚇告訴人之行為，且
      渠雖表示因酒醉忘記有無說出恐嚇之話語，然據告訴人所
      證，被告先亮1把BB彈手槍恐嚇告訴人，後又返家攜出裝
      有汽油之玻璃瓶及另1把BB彈手槍，若被告當真因泥醉而
      不記得其所述之恐嚇言語及行為，竟能清醒返家取槍及汽
      油瓶，實有違常情，足見被告所辯因酒醉忘記有無恐嚇言
      行等詞，顯屬臨送卸責之詞，委無足取。
（三）又辯護人為被告辯護意旨稱告訴人於被告掏出槍枝及汽油
      瓶之行為後，未立即離開現場，可見告訴人未因被告言行
      而心生畏懼一節，對此，告訴人於本院審理時結證稱：「
      （被告有拿槍指著你的胸部，你當時是否會怕他真的開槍
      ？）會。（你說會怕他開槍，但被告做完這個舉動之後有
      離開公園，但你並沒有立即離開案發現場？）是，因為他
      叫我等他一下。（為何你怕他開槍，你又會聽他的話留在
      現場等他，你不怕他回來真的會對你開槍？）我覺得我跑
      的話，他記得我的車牌還是會找到。（在被告跟你說汽油
      彈若丟在你身上會怎樣，你是否回答說就死而已，爛命一
      條？）是。（當時為何這樣回答？）那時就很急速的回答
      他。（你當時會怕他把汽油彈丟到你身上？）會，因為他
      有喝酒。（被告又有說，我把汽油彈丟在該棟大樓一樓，
      就會知道你住在哪一層樓，你當時會因為他講這句話就恐
      懼害怕？）不會，因為我不是住在那裡。（你之前在偵訊
      時有講，他拿第一把出來時是否一點嚇到是什麼意思？）
      他一開始從後腰際拿出槍來就拉滑套，因為當時天色很暗
      ，很難分辨是真的還是假的，所以心理還是會害怕。（你
      又有說後來因為職業關係，而且發現他是酒醉，所以後來
      並沒害怕，你到底是什麼意思？是後來不怕因為知道他喝
      醉了？）依我判斷，若他真的要對我開槍早就開了，後來
      我就比較不害怕，他有收起來。」等語（參本院卷第73至
      74頁）綦詳，顯見告訴人初始十分恐懼被告會開槍及丟擲
      汽油彈，且被告知悉告訴人之車號，故告訴人畏懼於槍枝
      真偽及當時情況而不敢立即離開現場，而於嗣後觀察被告
      已呈醉態並將槍支收起來，判斷被告應不會開槍始續留現
      場，然隨後亦騎車離開，非如辯護人所指未因被告行為而
      心生恐懼，是辯護人此部分所稱尚難據此作為有利被告之
      認定。
六、綜上所述，堪認告訴人等之指訴均屬實，至徵被告確有上揭
    犯行，要係可信無疑，其於審理時空言否認，核屬臨送卸責
    之詞，均不足採信。本件事證均明確，被告犯行洵堪認定，
    應予依法論科。
七、就犯罪事實欄（一）1.部分：被告燒毀林詩茹所有自用小客
    車之引擎蓋、車燈及燒毀丙○○所有之上開機車，因該自用
    小客車及機車均停放於公共場所，起火燃燒自足以生公共危
    險，被告此部份所為，均係犯刑法第175條第1項之公共危險
    罪，共二罪。另被告於燒燬丙○○機車後至丙○○工作場所
    出言恐嚇，警告丙○○不要收留己○○部份，所為係犯刑法
    第305條之恐嚇危害安全罪。就犯罪事實欄一（一）2.部分
    ：核被告所為，係犯刑法第354條之毀損罪、第305條之恐嚇
    危害安全罪。被告以一行為同時觸犯該2罪名，為想像競合
    犯，應從一重之毀損罪處斷。就犯罪事實欄一（一）3.及（
    三）部分：按刑法第173條放火罪所稱之燒燬，係指燃燒毀
    損之意，亦即標的物已因燃燒結果喪失其效用而言（最高法
    院87年度台上字第1719號判決意旨參照）。被告此部份4次
    放火犯行後，上址建物及住宅之主要構成部分樑、柱、屋頂
    及支撐壁等，均未因燃燒而坍塌、傾圮，顯然建物之主結構
    ，尚未因燃燒結果而致喪失效用，亦即，尚未達「燒燬」之
    程度，是被告放火燒燬住宅之行為，係屬未遂，惟被告已著
    手於放火行為之實行，而未生前揭建築物、住宅燒燬之結果
    ，為未遂犯，所為均係犯刑法第173條第3項、第1項之罪，
    因屬未遂，均依刑法第25條第2項之規定，減輕其刑。就犯
    罪事實欄一（二）部分：被告所為係犯刑法第305條之恐嚇
    危害安全罪。被告係先後二次恐嚇戊○○，惟係基於同一犯
    意，利用同一犯罪機會，接續二次行為，侵害單一法益，為
    接續犯，為實質上一罪。被告所犯上開各罪間，犯意均各別
    ，罪名皆有異，均應予分論併罰。又被告有如事實欄所述之
    前科及刑之執行情形，有臺灣高等法院被告前案紀錄表在卷
    可稽，是其於有期徒刑執行完畢後，5年內再犯本件有期徒
    刑以上之罪，為累犯，均應依刑法第47條第1項規定，就其
    上開所犯之罪，各加重其刑，並就上開未遂犯行部份，先加
    後減其刑。爰審酌被告有如事實欄所述犯罪前科紀錄，有前
    開臺灣高等法院被告前案紀錄表可稽，素行不佳，經刑之執
    行完畢，竟又再犯本件之罪，顯見並無悔改之意，又因感情
    問題未能秉持理性妥善處理，心態產生偏差，動輒以暴力相
    向，而屢以丟擲汽油彈手法放火及恐嚇等手段，造成被害人
    內心不安恐懼，苟非火勢及時遭撲滅，極有可能造成重大損
    害，暨犯罪後一再砌詞卸飾、態度不佳、難認有悔意等一切
    情狀，本院認不宜輕縱，茲分別量處如主文所示之刑，並定
    其應執行刑，以示懲儆。再被告自88年起即一再犯罪，前科
    累累，有如前述，茲竟變本加厲屢次以汽油彈縱火方式犯恐
    嚇、放火等罪，顯已有犯罪之習慣甚明，對社會秩序、民眾
    權益有重大危害，本院認應藉由保安處分之強制力，令其強
    制工作，習得技藝，矯治惡習，養成勞動習慣，導正不良習
    性，俾其能於將來刑滿重返社會時，不再重蹈覆轍，並獲新
    生以適應社會生活之必要，爰依刑法第90條第1項規定，諭
    知被告於刑之執行前，應入勞動場所強制工作3年，以期收
    矯治教化之效。
八、扣案之恐嚇明信片1張、碎玻璃、玻璃瓶口及毛巾布、玻璃
    瓶身、塑膠碗、枯葉各1件及BB彈空氣手槍2支、滅音器1支
    等物品，均係被告所有且分別供如附表所示犯罪所用之物，
    爰依刑法第38條第1項第2款規定沒收。
參、據上論斷，應依刑事訴訟法第299條第1項前段，刑法第173
    條第3項、第1項、第175條第1項、第305條、第354條、第55
    條、第25條第2項、第47條第1項、第51條第5款、第38條第1
    項第2款、第90條第1項、第2項，刑法施行法第1條之1，判
    決如主文。
本案經檢察官李濠松到庭執行職務。
中    華    民    國    98    年     8    月    10    日
                  刑事第十二庭審判長法  官  李英豪
                                    法  官  楊台清
                                    法  官  曾正龍
以上正本證明與原本無異。
如不服本判決，應於判決送達後10日內，向本院提出上訴狀。
                                    書記官  彭自青
中    華    民    國    98    年    8     月    12    日
附錄本案論罪科刑法條全文：
中華民國刑法第173條
放火燒燬現供人使用之住宅或現有人所在之建築物、礦坑、火車
、電車或其他供水、陸、空公眾運輸之舟、車、航空機者，處無
期徒刑或7年以上有期徒刑。
失火燒燬前項之物者，處1年以下有期徒刑、拘役或5百元以下罰
金。
第1項之未遂犯罰之。
預備犯第1項之罪者，處1年以下有期徒刑、拘役或3百元以下罰
金。
中華民國刑法第175條
放火燒燬前二條以外之他人所有物，致生公共危險者，處1年以
上7年以下有期徒刑。
放火燒燬前二條以外之自己所有物，致生公共危險者，處3年以
下有期徒刑。
失火燒燬前二條以外之物，致生公共危險者，處拘役或3百元以
下罰金。
中華民國刑法第305條
以加害生命、身體、自由、名譽、財產之事，恐嚇他人致生危害
於安全者，處2年以下有期徒刑、拘役或3百元以下罰金。
中華民國刑法第354條
毀棄、損壞前二條以外之他人之物或致令不堪用，足以生損害於
公眾或他人者，處2年以下有期徒刑、拘役或5百元以下罰金。
附表
┌──┬────────────────┬─────┬─────┐
│事實│犯罪事實                        │觸犯刑法之│扣案物品  │
│編號│                                │法條      │          │
├──┼────────────────┼─────┼─────┤
│一  │被告為警告丙○○，於97年8月3日晚│第175條第1│          │
│(一)│間9時52分許，在臺北市文山區興隆 │項之放火燒│          │
│1.  │路4段165巷53號對面之工地圍籬旁，│燬住宅以外│          │
│    │將汽油類助燃劑噴灑在林詩茹所有停│之物罪。  │          │
│    │放於該處之車號1175-GT號自小客車 │          │          │
│    │上，燒燬該車之引擎蓋及右後車燈。│          │          │
│    ├────────────────┼─────┼─────┤
│    │被告復於同年月5日凌晨4時11分許，│第175條第1│          │
│    │在丙○○住處對面工地內，以前開方│項之放火燒│          │
│    │式燒燬丙○○所有之車號DWY-771號 │燬住宅以外│          │
│    │輕型機車。                      │之物罪。  │          │
│    ├────────────────┼─────┼─────┤
│    │被告於燒毀高起俊所有之機車後，基│第305條之 │          │
│    │於恐嚇之犯意，向丙○○恫稱：我先│恐嚇危害安│          │
│    │前故意在你家附近燒燬一部和你所有│全罪。    │          │
│    │汽車相同款式、顏色之車輛（即前開│          │          │
│    │林詩茹之自小客車），就是要警告你│          │          │
│    │，但你仍不知會己○○住在你家，我│          │          │
│    │氣不過才燒你的機車等語。        │          │          │
├──┼────────────────┼─────┼─────┤
│一  │被告於97年8月初之不詳時間，在臺 │第354條之 │恐嚇明信片│
│(一)│北市○○區○○街57巷17號住處，將│毀損罪、第│1張。     │
│2.  │己○○飼養之寵物貓宰殺死亡，復於│305條之恐 │          │
│    │同年月6日上午某時，在臺北市文山 │嚇危害安全│          │
│    │區○○街○段90巷19號前，將貓屍以 │罪。      │          │
│    │保鮮膜及黑色塑膠袋加以包裹，連同│          │          │
│    │1張寫有「妳要知道！現在祇是開端 │          │          │
│    │而已，接下來會越來越精采。請拭目│          │          │
│    │以待吧! 」等恐嚇言詞之明信片，置│          │          │
│    │放於己○○所有車號M9L-671號輕型 │          │          │
│    │機車之龍頭下方置物箱內，以此加害│          │          │
│    │生命、身體、財產之方式恐嚇己○○│          │          │
│    │。                              │          │          │
├──┼────────────────┼─────┼─────┤
│一  │被告於97年8月17日凌晨4時58分許，│第173條第3│          │
│(一)│在癸○○位於臺北縣新店市○○街5 │項、第1項 │          │
│3.  │巷4號1樓住處前，以汽油潑灑於簡雪│之放火燒燬│          │
│    │嬌住家門口引燃，致堆放於該住處前│現供人使用│          │
│    │之物品燒燬。                    │之住宅未遂│          │
│    │                                │罪。      │          │
│    ├────────────────┼─────┼─────┤
│    │被告於97年8月17日下午3時許，在臺│同上      │          │
│    │北縣新店市○○路57巷4號大樓前， │          │          │
│    │以汽油彈向己○○及其配偶辛○○位│          │          │
│    │於該棟大樓3樓住處之方向丟擲，然 │          │          │
│    │因丟擲之高度過高，因而燒毀該棟大│          │          │
│    │樓4樓鄰居壬○○住處之紗窗。     │          │          │
│    ├────────────────┼─────┼─────┤
│    │被告於97年8月19日凌晨4時20分許，│同上      │          │
│    │前往辛○○住處大樓前丟擲汽油彈，│          │          │
│    │嗣因辛○○聽見極大之物體碰撞聲響│          │          │
│    │，旋起床查看，發現遮雨棚上方出現│          │          │
│    │火花，幸未引燃。                │          │          │
├──┼────────────────┼─────┼─────┤
│一  │被告於97年11月20日晚間11時20分許│第305條之 │BB彈空氣手│
│(二)│，在臺北市○○區○○街57巷底之萬│恐嚇危害安│槍2支、滅 │
│    │慶公園，基於恐嚇之犯意，先取出隨│全罪。    │音器1支。 │
│    │身攜帶之BB彈手槍1枝，瞄準戊○○ │          │          │
│    │之胸部，恫以「你在你那邊喝，我在│          │          │
│    │這裡喝，關你屁事，你有沒有被開過│          │          │
│    │」等語，並返家攜出裝有汽油之透明│          │          │
│    │玻璃瓶給戊○○聞，並自腰際處取出│          │          │
│    │空氣槍1枝，要求戊○○猜測該槍究 │          │          │
│    │係真槍或假槍，又以「這汽油彈若丟│          │          │
│    │在你身上會怎樣」「我把汽油彈丟到│          │          │
│    │萬慶街51巷11號大樓1樓，只要火燒 │          │          │
│    │起來，樓上樓下不用睡，我就知道你│          │          │
│    │住在哪一層樓」等語恐嚇戊○○，使│          │          │
│    │戊○○心生畏懼。                │          │          │
├──┼────────────────┼─────┼─────┤
│一  │被告於97年11月21日凌晨1時許，在 │第173條第3│碎玻璃、玻│
│(三)│臺北市○○區○○街51巷11號1樓高 │項、第1項 │璃瓶口及毛│
│    │天賜住家前，以汽油彈向該大樓1樓 │之放火燒燬│巾布、玻璃│
│    │乙○○住家庭院丟擲，因而燒毀高天│現供人使用│瓶身、塑膠│
│    │賜住家之紗窗、機車帆布等物。    │之住宅未遂│碗及枯葉各│
│    │                                │罪。      │1件。     │
└──┴────────────────┴─────┴─────┘

司法院資訊處製作；財團法人民間司法改革基金會備份。
